【裁判字號】    90,易,1707
【裁判日期】    900615
【裁判案由】    贓物
【裁判全文】
臺灣臺中地方法院刑事判決                          九十年度易字第一七七號
    公  訴  人  台灣台中地方法院檢察署檢察官
    被      告  庚○○
                己○○
右列被告等因贓物案件，經檢察官提起公訴（九十年度偵字第一四四、三六九八號）
，本院判決如左：
    主  文
庚○○連續故買贓物，累犯，處有期徒刑壹年貳月。扣案之偽造ＤＺ–五三一八號車
牌貳面、偽造之ＤＺ–五三一八號行車執照壹枚、萬能鎖匙參把、一字起子壹支、六
角板手貳支，均沒收。
己○○收受贓物，累犯，處有期徒刑陸月，如易科罰金，以參佰元折算壹日。
    事  實
一、庚○○前於民國八十三年間，因違反麻醉藥品管理條例等案件，經本院判處有期
    徒刑六月確定，於八十四年二月二十日易科罰金執行完畢；另於民國八十四年間
    ，再因違反麻醉藥品管理條例等案件，經本院判處有期徒刑七月確定，甫於八十
    五年一月十二日縮短刑期執行完畢。其又基於故買贓物之概括犯意，自八十七年
    二月下旬某日起至同年三月中旬某日止，連續向劉人豪購買他人所失竊之贓車四
    部，而經本院於八十八年六月十四日以八十七年度訴字第一一六○號刑事判決，
    判處有期徒刑肆月，並經台灣高等法院台中分院於八十八年十月十四日駁回上訴
    確定，仍不知悔改。己○○前於八十四年間，亦因違反麻醉藥品管理條例案件，
    經本院判處有期徒刑五月確定，於八十四年五月二十九日易科罰金執行完畢，亦
    不知悔改。庚○○明知綽號「王仔」而真實姓名、年籍均不詳之成年男子平日即
    以販賣贓車及俗稱「ＡＢ車」之贓車為業，其竟另起故買贓物之概括犯意：
    （一）於八十九年二月間，在台中市○○路亞士頓汽車賓館前，以新台幣（下同
          ）三萬元之顯不相當之代價，向綽號「王仔」之男子，購買車牌號碼ＣＧ
          –一三五七號自小客車一部（該車為戊○○所有，於八十九年二月十日七
  時四十五分許，在台中縣梧棲鎮○○路與民生路口遭不明人士所行竊），
          並同時取得戊○○所有之汽車鑰匙一把及汽車遙控器一個。
    （二）同年三月間某日，庚○○再賡續上開犯意，在台中市某地，再向綽號「王
          仔」之男子購買另部來路不明而屬贓車且車牌號碼亦不詳之自小客車一部
          ，庚○○並將之寄放於不知情之友人吳雅惠（音譯，真實姓名、年籍均不
          詳）處保管。
    （三）同年三月中旬某日，庚○○向綽號「王仔」之男子表示欲以右揭（二）之
          車牌號碼不詳之贓車換購其他贓車，綽號「王仔」之男子乃在台中市西屯
          區○○路附近，另行交付庚○○改懸掛偽造之ＤＺ–五三一八號車牌二面
          之自小客車一部（該車之實際車牌號碼應為Ｍ七–七○七○號，為全翔通
          信行所有，由甲○○使用，於八十九年三月十日十時至十七時間，在台中
          縣大雅鄉○○路一七八號前失竊），庚○○並同時取得偽造之ＤＺ–五三
          一八號行車執照一枚（車牌號碼ＤＺ–五三一八號自小客車之所有人為黃
          英俊，其車輛、車牌及行車執照均未遺失）及甲○○所有之汽車鎖匙一把
          、行動電話一支（型號ＳＡＧＥＭＤＣ八一八），而連續故買上開贓物供
          己使用，並行使屬行車特許證性質之偽造ＤＺ–五三一八號車牌及行車執
          照，足以生損害於監理單位對車籍管理之正確性。
    （三）嗣於八十九年三月二十九日凌晨一時許，庚○○偕同王俊明至台中市南屯
          區○○○街與東興路口，欲行駕駛上開改懸掛偽造之ＤＺ–五三一八號車
          牌之自小客車時，為警當場查獲，除扣得：(1)實際車牌號碼應為Ｍ七–七
          ○七○號之贓車一部、(2)偽造之ＤＺ–五三一八號車牌二面、(3)偽造之Ｄ
          Ｚ–五三一八號行車執照一枚及(4)甲○○所有車輛鎖匙一把、行動電話一
          支外，另扣得(5)來路不明而隨同購買贓車時一併取得之萬能鎖匙三把、一
          字起子一支、六角板手二支，及(6)庚○○所拾獲並予換貼照片之變造「張
          宏基」名義國民身分證一枚（此部分所涉偽造文書犯嫌，尚未見檢察官提
          起公訴）、(7)毒品海洛因二包（重五公克）、安非他命二包（重一公克）
          （按毒品部分業經本院以八十九年度聲字第五一○二號裁定諭知沒收銷燬
          在案）。庚○○並因施用毒品，而經本院裁定令入臺中戒治所施以強制戒
          治。庚○○隨即將上開於八十九年二月間所購買之車牌號碼ＣＧ–一三五
          七號贓車一部，連同汽車鑰匙一把及汽車遙控器一個，交付與不知情之前
          妻己○○使用，己○○嗣於同年四、五月間，自綽號「馬妞」之友人處得
          知上開庚○○所交付之車牌號碼ＣＧ–一三五七號自小客車乃係贓車後，
          竟仍繼續使用該部贓車，且於遷居至友人黃清雄（另由臺灣嘉義地方法院
          檢察署偵辦中）位於嘉義縣水上鄉寬士村崎子頭一三二號住處後，與知情
          之黃清雄二人共同使用該部贓車。其後因該部車牌號碼ＣＧ–一三五七號
          贓車之車牌遺失，黃清雄乃於同年五、六月間某日，至桃園縣平鎮市○○
          路與振平路口，竊取丙○○所有車牌號碼Ｚ九–七八八三號車牌兩面（起
          訴書誤載為ＤＺ–七八八三號），懸掛於該部原車牌號碼為ＣＧ–一三五
          七號之贓車上使用。嗣於八十九年十二月十四日十二時三十分，己○○在
          嘉義縣水上鄉寬士村崎子頭一三二號前正欲駕駛該部改懸掛Ｚ九–七八八
          三號車牌之贓車時，為警當場查獲，並扣得汽車鑰匙一把及汽車遙控器一
          個（起獲之車輛、車牌、鑰匙、遙控器及行動電話，均經發還被害人）。
二、案經台中市警察局第四分局報告台灣台中地方法院檢察署檢察官及嘉義市警察局
    移送臺灣嘉義地方法院檢察署呈請臺灣高等法院檢察署檢察長令轉台灣台中地方
    法院檢察署檢察官偵查起訴。
    理  由
一、訊之被告庚○○、己○○對右揭犯罪事實，均坦承在卷，核與被害人戊○○、甲○○、丙○○於警訊中所指述車輛、車牌失竊情形相符，復有車輛竊盜、車牌失
    竊資料個別查詢報表－查詢車輛認可資料、贓物認領保管單各三份在卷可稽。另
    被告庚○○所故買之上開改懸掛ＤＺ–五三一八號車牌二面之自小客車，該車之
    實際車牌號碼應為Ｍ七–七○七○號，為被害人全翔通信行所有，由被害人甲○○使用，另其所同時取得ＤＺ–五三一八號行車執照一枚，連同ＤＺ–五三一八
    號車牌，其正確車籍登記為證人丁○○，證人丁○○所有之車牌號碼ＤＺ–五三
    一八號自小客車、車牌及行車執照均未遺失一節，亦據證人丁○○於警訊中證實
    在卷，足見扣案之ＤＺ–五三一八號車牌二面、ＤＺ–五三一八號行車執照一枚
    ，均屬偽造無誤。被告庚○○、己○○上開自白，核與事實相符，本案事證明確
    ，被告庚○○、己○○犯行洵堪認定。
二、核被告庚○○所為，係犯刑法第三百四十九條第二項故買贓物罪及同法第二百十
    六條、第二百十二條行使偽造特種文書罪，被告己○○所為係犯同法第三百四十
    九條第一項收受贓物罪。被告庚○○先後三次故買贓物犯行，時間緊接，犯罪構
    成要件相同，顯係基於概括犯意反覆為之，為連續犯，應依刑法第五十六條規定
    以一罪論，並加重其刑，且所犯連續故買贓物及行使偽造特許證二罪間，有方法
    結果之牽連關係，為牽連犯，應從一重之連續故買贓物罪處斷。公訴人雖未就被
    告所犯事實欄一之（二）所示故買贓物行為提起公訴，惟因該部分犯行與公訴人
    起訴且經本院論罪科刑之犯行間，有連續犯之裁判上一罪關係，本院自應併予審
    理，附予敘明。另查，被告庚○○前於民國八十三年間，曾因違反麻醉藥品管理
    條例等案件，經本院判處有期徒刑六月確定，於八十四年二月二十日易科罰金執
    行完畢；另於民國八十四年間，再因違反麻醉藥品管理條例等案件，經本院判處
    有期徒刑七月確定，甫於八十五年一月十二日縮短刑期執行完畢。另被告己○○
    前於八十四年間，亦因違反麻醉藥品管理條例案件，經本院判處有期徒刑五月確
    定，於八十四年五月二十九日易科罰金執行完畢，均有台灣高等法院被告全國前
    案紀錄表在卷可參，其二人於有期徒刑執行完畢後，五年以內再犯本件有期徒刑
    以上之罪，為累犯，均應依刑法第四十七條規定加重其刑，被告庚○○部分並遞
    加之。爰審酌被告庚○○前於八十七年二月下旬某日起至同年三月中旬某日止，
    即因連續故買他人失竊之贓車四部，而經本院於八十八年六月十四日以八十七年
    度訴字第一一六○號刑事判決，判處有期徒刑肆月，並經台灣高法院台中分院於
    八十八年十月十四日駁回上訴確定，仍不知悔改，再犯本案，惡性非輕，另參酌
    被告二人犯罪之動機、目的，在圖一己私利，犯罪手段尚屬平和、犯後坦承犯行
    等一切情狀，各量處如主文所示之刑，並就被告己○○部分諭知易科罰金之折算
    標準（按刑法第四十一條業於九十年一月十日修正公布，同年月十二日生效，修
    正後刑法第四十一條第一項前段規定「犯最重本刑為五年以下有期徒刑以下之刑
    之罪，而受六個月以下有期徒刑或拘役之宣告，因身體、教育、職業、家庭之關
    係或其他正當事由，執行顯有困難者，得以一元以上三元以下折算一日，易科罰
    金。」，與修正前刑法第四十一條規定「犯最重本刑為三年以下有期徒刑以下之
    刑之罪，而受六個月以下有期徒刑或拘役之宣告，因身體、教育、職業、家庭之
    關係，執行顯有困難者，得以一元以上三元以下折算一日，易科罰金。」不同。
    比較新舊法結果，以新法較有利於行為人，故依刑法第二條第一項前段規定，本
    件自應適用裁判時之法律即修正後刑法第四十一條第一項前段之規定，併此敘明
    ）。另扣案之偽造ＤＺ–五三一八號車牌二面、偽造之ＤＺ–五三一八號行車執
    照一枚、萬能鎖匙三把、一字起子一支、六角板手二支，均係被告庚○○因犯本
    罪所得及所用之物，應分依刑法第三十八條第一項第二、三款規定沒收之。
三、至被告庚○○於八十九年三月二十九日凌晨一時許，至台中市南屯區○○○街與
    東興路口，欲行駕駛上開改懸掛偽造之ＤＺ–五三一八號車牌之贓車時，為警扣
    得其所拾獲並予換貼照片之變造「乙○○」名義國民身分證一枚，被告庚○○此
    部分所涉偽造文書犯嫌，尚未見檢察官提起公訴，此部分應由檢察官另行偵辦。
據上論斷，應依刑事訴訟法第二百九十九條第一項前段，刑法第二條第一項前段、第
二百十六條、第二百十二條、第三百四十九條第一、二項、第五十五條、第五十六條
、第四十七條、修正後第四十一條第一項前段、第三十八條第一項第二、三款，罰金
罰鍰提高標準條例第一條前段、第二條，判決如主文。
中      華      民      國    九十      年      六      月    十五    日
                                  臺灣臺中地方法院刑事第七庭
                                      法  官  林  宗  成
右正本證明與原本無異。
如不服本判決，應於送達後十日內向本院提出上訴狀（須附繕本），上訴於台灣高法
院台中分院。
                                      書記官
中      華      民      國    九十      年      六      月     十八     日
附錄論罪科刑法條
刑法第三百四十九條：
收受贓物者，處三年以下有期徒刑、拘役或五百元以下罰金。
搬運、寄藏、故買贓物或為擔保者，處五年以下有期徒刑、拘役或科或併科一千元以
下罰金。
因贓物變得之財物，以贓物論。
刑法第二百十六條：
行使第二百十條至第二百十五條之文書者，依偽造、變造文書或登載不實事項或使登
載不實事項之規定處斷。
刑法第二百十二條：
偽造、變造護照、旅券、免許證、特許證及關於品行、能力服務或其他相類之證書、
介紹書，足以生損害於公眾或他人者，處一年以下有期徒刑、拘役或三百元以下罰金


司法院資訊處製作；財團法人民間司法改革基金會備份。
